【裁判字號】    95,交抗,183
【裁判日期】    950329
【裁判案由】    違反道路交通管理處罰條例
【裁判全文】
臺灣高等法院交通事件裁定             95年度交抗字第183號
    抗  告  人
    即受處分人  方城營造股份有限公司
    代  表  人  甲○○
上列抗告人因違反道路交通管理處罰條例案件，不服臺灣台北地
方法院，中華民國95年2月15日所為裁定（95年度交聲字第77號
），提起抗告，本院裁定如下：
    主  文
抗告駁回。
    理  由
一、按汽車駕駛人停車時，有左列情形之一者，處新臺幣六百元
    以上一千二百元以下罰鍰：(六)不依順行方向，或不緊靠道
    路右側，或併排停車，或單行道不緊靠路邊停車者，道路交
    通管理處罰條例第56條第1項第6款定有明文。又同條例第7
    之2條亦規定，汽車駕駛人之行為有左列情形之一，當場不
    能或不宜攔截製單舉發者，得對汽車所有人逕行舉發處罰：
    (三)違規停車而駕駛人不在場。
二、查本件抗告人即受處分人方城營造股份有限公司（下簡稱方
    城公司）所有之車牌號碼HP-0053號、BA-7668號自用小貨車
    均於民國（下同）94年11月16日15時40分許，未依順行方向
    停放於臺北市○○路○段243巷路邊，嗣於臺北市政府警察局
    交通警大隊警員發現後，經記明車輛牌照號碼、車型等可資
    辨明之資料，查明汽車所有人姓名或名稱、住址後，以上開
    二車輛之所有人即本件抗告人違反道路交通管理處罰條例第
    56條第1項第6款之規定，分別製單舉發。受處分人於應到案
    日期前向原處分機關申訴，經原處分機關請舉發機關即臺北
    市政府警察局中正第一分局調查結果，仍認受處分人確有上
    述違規行為，原處分機關依道路交通管理處罰條例第56條第
    1項第6款之規定，分別以北市裁二字第裁22-AP0000000號、
    第裁22-AP0000000號裁決書裁處受處分人罰鍰新臺幣（以下
    同）1,100元及900元。受處分人不服聲明異議，原審以原處
    分機關就北市裁二字第裁22-AP0000000號裁決書並無違誤之
    處而駁回受處分人之異議，惟就北市裁二字第裁22-AP00000
    00號違反道路交通管理事件裁決書之原處分意旨，認受處分
    人不依順行方向行車裁處罰鍰1,100元，而予以認定受處分
    人上開二車輛違規事件，指定之到案期限均為94年12月26日
    ，且受處分人於94年12月9日即已至台北市交通事件裁決所
    到案並陳述意見，依違反道路交通管理事件統一裁罰基準表
    之規定，自應處以相同之罰鍰，因而撤銷該原處分，並自為
    裁處抗告人即受處分人該次違規事實罰鍰900元之裁定，核
    無不合。
三、抗告意旨略以：公司車輛依序停車，所稱沒有依順向緊靠道
    路右側停車，因本巷前端市○○○○路邊劃有停車順向格可
    現場為證，但相隔8M巷隔，交通局並未劃順向停車格，本公
    司車輛並未在紅線區與警告標示牌違規停車。因有停車空位
    ，依序停入，並無劃路邊方格，況台北市各區域皆有此種停
    車方式，巷寬14M並不影響交通流暢，權責機關應視實際狀
    況而定之云云。惟查：
  (一)受處分人所有之二輛車，於上揭時、地停放在台北市○○路
    ○段243巷路邊，為台北市警察局交通警大隊隊員發現後，記
    明車輛牌照號碼、車型等可資辨明資料，查明汽車所有人姓
    名或名車、住址後，以上開二車輛違反道路交通管理處罰條
    例第56條第1項第6款不依順行方向停車之事實，此有台北市
    政府警察局94年11月28日舉發違反道路交通管理事件通知單
    二紙、逕行舉發之違規照片、台北市政府警察局中正第一分
    局94年12月28日北是警中正一分交字第09433337700號函附
    卷可稽（見原審卷第10、11、6頁）。又觀之逕行舉發之違
    規照片所示受處分人所有之車牌號碼HP-0053號、BA-7668號
    自用小貨車停放情形，確實均係以與道路方向垂直之方式停
    放，核與受處分人於異議狀陳稱：「本公司車輛依序停車如
    附照片所稱，沒依順向緊靠道路右側停車。」等語相符，故
    原處分所認定之事實，應無違誤。
  (二)按道路交通安全規則第112條第2項前段規定，停車時應依車
    輛順行方向緊靠道路右側，是汽車駕駛人於得停車之路段，
    除有交通標線、標誌為特殊指示外，當應依上揭規定停放車
    輛，上開規範之目的無非為避免阻礙其他車輛、行人通行，
    以免發生危險事故而設，不因是否有影響交通順暢而有異，
    與是否劃設停車格、為紅線區或是設有警告標示牌無涉，是
    受處分人不依車輛順行方向停車，顯已妨礙車輛與行人有致
    生交通危險之可能
  (三)是抗告人於上揭時地分別將其所有之二輛車不依順行方向停
    車之情，事證明確，抗告人仍執前詞，否認上開違規事實，
    並不足採。本件抗告為無理由，應予駁回。
三、據上論結，應依道路交通案件處理辦法第26條，刑事訴訟法
    第412條，裁定如主文。
中    華    民    國    95    年    3     月    29    日
                  刑事第10庭    審判長法  官  劉景星
                                      法  官  陳博志
                                      法  官  李春地
以上正本證明與原本無異。
不得再抗告。
                                      書記官  吳鎮鑫
中    華    民    國    95    年    3     月    31    日


司法院資訊處製作；財團法人民間司法改革基金會備份。
